Inventaris van het archief van de Onderwijsraad, (1975) 1979-2000
Nationaal Archief, Den Haag
- Stukken van bijzondere aard.
  - Taakuitoefening., 2
    - Advisering per onderwijssector., 2.2
      - Secundair Onderwijs (Algemeen Voortgezet Onderwijs en Beroepsonderwijs)., 2.2.2.2
        - Beroepsonderwijs., 2.2.2.2.3
          - Advisering door de Vierde Afdeling (1982-1984) respectievelijk de afdeling secundair onderwijs (1984-1988) aan de Staatssecretaris van Onderwijs en Wetenschappen inzake het voorlopige Onderwijsplan Middelbaar Dienstverlenings- en Gezondheidszorgonderwijs (MDGO) met betrekking tot de hers
            - 1982-1983, deel 3., 575
            - 1983-1984, deel 1., 576
            - 1983-1984, deel 2., 577
            - 1983-1984, deel 3., 578
            - 1983-1984, deel 4., 579
            - 1984-1988, deel 1., 580
            - 1984-1988, deel 2., 581
            - 1984-1988, deel 3., 582
          - Advisering door de afdelingen Secundair Onderwijs (Beroepsonderwijs) en Kwartair Onderwijs aan de Staatssecretaris van Onderwijs en Wetenschappen inzake de voorstellen tot wijziging c.q. aanpassing van de examenprogramma's maatschappijleer, moderne vreemde talen, machineschrijven, bedrijfseconomie en calculatie, commerciële economie en calculatie en bedrijfsadministratie voor het middelbaar economisch en administratief onderwijs (MEAO)., 1982-1989; 583; 1 omslag
          - Advisering door de Vierde Afdeling aan de Staatssecretaris van Onderwijs en Wetenschappen inzake het vaststellen van de C- en D-eindexamenprogramma's voor een aantal examenvakken binnen het LBO., 1982-1991; 584-586; 3 omslagen
            - 1982-1991, 584
            - 1987-1991, 585
            - 1991, 586
          - Advisering door de Vierde Afdeling aan de Staatssecretaris van Onderwijs en Wetenschappen inzake het ontwerp-besluit middelbaar dienstverlenings- en gezondheidszorgonderwijs (MDGO)., 1983; 587; 1 omslag
          - Advisering door de Vierde Afdeling aan de Staatssecretaris van Onderwijs en Wetenschappen inzake het concept-Aanvullend plan Middelbaar Dienstverlenings- en Gezondsheidszorg-onderwijs (MDGO)., 1983-1984; 588; 1 omslag
          - Advisering aan de Staatssecretaris van Onderwijs en Wetenschappen inzake de concept-beleidsnotitie: "Beroepsprofiel- en leerplanontwikkeling Beroepsonderwijs"., 1983-1986; 589; 1 omslag
          - Advisering aan de Staatssecretaris van Onderwijs en Wetenschappen inzake de concept-beleidsnotitie: "Van uitbreiding naar invoering van het kort MBO Onderwijskundige voortgang van de proefprojecten kort-MBO II"., 1983-1986; 590; 1 omslag
          - Advisering door de afdeling Secundair Onderwijs (Beroepsonderwijs) aan de Staatssecretaris van Onderwijs en Wetenschappen inzake een ontwerp-besluit, houdende wijziging van het Eindexamenbesluit LBO in verband met het invoeren van D-programma's., 1983-1986; 591; 1 omslag
          - Advisering aan de Minister van Landbouw en Visserij inzake de nota "Landbouwonderwijs, een inventariserende discussienota"., 1983-1989; 592-593; 2 omslagen
            - 1983-1986, 592
            - 1985-1989, 593
          - Advisering door de afdeling Secundair Onderwijs (Beroepsonderwijs) aan de Staatssecretaris van Onderwijs en Wetenschappen inzake de oprichting van een landelijk orgaan van het leerlingwezen voor de sector beveiliging en bewaking alsmede inzake de oprichting van een regionaal orgaan voor het leerlingwezen in de provincie Flevoland., 1983-1989; 594; 1 omslag
          - Advisering door de afdeling Secundair Onderwijs (Beroepsonderwijs) aan de Minister van Landbouw, Natuurbeheer en Visserij inzake de Nota Hoofdlijnen van beleid met betrekking tot de vorming van Agrarische Opleidingscentra alsmede inzake het ontwerp-besluit houdende wijziging van het Besluit middelbaar landbouwonderwijs in verband met de wijziging van de cursusduur., 1983-1990; 595; 1 omslag
          - Advisering door de afdeling Secundair Onderwijs (Beroepsonderwijs) aan de Staatssecretaris van Onderwijs en Wetenschappen inzake de concept-Examenbeschikking MDGO inhoudende het examenprogramma alsmede de regels van slagen van het middelbaar dienstverlenings- en gezondheidszorgonderwijs., 1984-1985; 596-597; 2 omslagen
            - 1984, 596
            - 1985, 597
          - Advisering door de Vierde Afdelingaan de Staatssecretaris van Onderwijs en Wetenschappen inzake een ontwerp-besluit, houdende regelen betreffende de rechtspositionele gevolgen in verband met de invoering van het middelbaar dienstverlenings- en gezondheidszorgonderwijs (MDGO) met de daarbij behorende nota van toelichting., 1984-1986; 598; 1 omslag
          - Advisering aan de minister van Landbouw en Visserij inzake het ontwerp-Eindexamenbesluit Middelbaar Landbouwonderwijs alsmede aan de minister van Onderwijs en Wetenschappen inzake het concept-examenprogramma MEAO., 1984-1987; 599; 1 omslag
          - Advisering door de afdeling Secundair Onderwijs (beroepsonderwijs) aan de Staatsecretaris van Onderwijs en Wetenschap inzake een ontwerp-besluit, houdende vaststelling van het aantal dagen per week dat partieel leerplichtige minderjarigen verplicht zijn onderwijs te volgen., 1984-1987; 600; 1 omslag
          - Advisering door de afdeling Secundair Onderwijs (Beroepsonderwijs) aan de Staatssecretaris van Onderwijs en Wetenschappen inzake een brief aan de voorzitter van de Tweede Kamer der Staten-Generaal d.d. 26 juni 1986 met betrekking tot de ontwikkeling van het middelbaar toeristisch en recreatief onderwijs (MTRO)., 1984-1987; 601; 1 omslag
          - Advisering door de afdeling Secundair Onderwijs aan de Staatssecretaris van Onderwijs en Wetenschappen inzake het ontwerp-besluit tot wijziging van het koninklijk besluit van 7 december 1973, Stb. 620, houdende uitvoering van de Wet op het Voortgezet Onderwijs inzake de omzetting van de vierjarige afdelingen reproduktietekenen in het lager technisch onderwijs in vierjarige afdelingen in het middelbaar technisch onderwijs., 1984-1989; 602; 1 omslag
          - Advisering door de afdeling Secundair Onderwijs (Beroepsonderwijs) aan de Staatssecretaris van Onderwijs en Wetenschappen inzake ontwerp-besluiten houdende wijziging van: Besluit dagscholen MEAO; Besluit MTO artikel 23; Besluit MMO en het Eindexamenbesluit MMO., 1984-1989; 603; 1 omslag
          - Advisering door de Vierde Afdeling aan de Minister van Landbouw en Visserij inzake de Nota "Middelbaar agrarisch onderwijs nieuwe stijl"., 1984-1989; 604; 1 omslag
          - Advisering door de afdeling Secundair Onderwijs (Beroepsonderwijs) aan de Minister van Landbouw en Visserij inzake het beleidsvoornemen om ingevolge het Besluit middelbaar landbouwonderwijs (MLO) de vakrichting Bloementeelt aan de Rijks Middelbare Tuinbouwschool te Aalsmeer en de vakrichting Fruitteelt aan de Rijks Middelbare Land- en Tuinbouwschool te Tiel voor twee vakrichtingen te laten gelden., 1985; 605; 1 omslag
          - Advisering door de afdeling Secundair Onderwijs (Beroepsonderwijs) aan de Staatssecretaris van Onderwijs en Wetenschappen inzake de concept-beleidsnotitie "Van LHNO naar LDGO (lager huishouds- en nijverheidsonderwijs naar lager dienstverlenings- en gezondheidszorgonderwijs)., 1985-1986; 606; 1 omslag
          - Advisering door de afdeling Secundair Onderwijs (Beroepsonderwijs) aan de Staatssecretaris van Onderwijs en Wetenschappen inzake de concept-examenprogramma's MDGO cohort 1987-1990., 1985-1987; 607-610; 4 omslagen
            - 1985, 607
            - 1985-1986, 608
            - 1985-1987, deel 1., 609
            - 1985-1987, deel 2., 610
          - Advisering door de afdeling Secundair Onderwijs (beroepsonderwijs) aan de Staatssecretaris van Onderwijs en Wetenschappen inzake een wijziging van het besluit LBO/LAVO in verband met het onderwijs aan leerlingen met een niet-Nederlandse culturele achtergrond, met bijlagen., 1985-1987; 611; 1 omslag
          - Advisering door de Afdeling Secundair Onderwijs (Beroepsonderwijs) aan de Staatssecretaris van Onderwijs en Wetenschappen inzake het ontwerp-besluit houdende wijziging van het Besluit van 12 februari 1879 (Stb. 36), tot regeling der examens als arts, tandarts, apotheker, verloskundige en apothekersbediende., 1985-1987; 612; 1 omslag
          - Advisering door de afdeling Secundair Onderwijs (Beroepsonderwijs) aan de Staatssecretaris van Onderwijs en Wetenschappen inzake de concept-beleidsnota "Naar één LBO met afdelingen: het voorbereidend beroepsonderwijs"., 1985-1988; 613; 1 omslag
          - Advisering door de afdeling Secundair Onderwijs (beroepsonderwijs) aan de Staatssecretaris van Onderwijs en Wetenschappen inzake de concept-examenprogramma's van de afdeling vooropleiding voor hoger beroepsonderwijs (VHBO)., 1985-1988; 614; 1 omslag
          - Advisering door de afdeling Secundair Onderwijs (Beroepsonderwijs) aan de Staatssecretaris van Onderwijs en Wetenschappen inzake wijziging van de bovengrens van 120 lessen naar 128 lessen en wijziging van het Besluit LBO/LAVO met betrekking tot onder meer het onderwijs aan leerlingen met een niet-Nederlandse culturele achtergrond., 1985-1989; 615; 1 omslag
          - Advisering door de afdeling Secundair Onderwijs (Beroepsonderwijs) aan de Staatssecretaris van Onderwijs en Wetenschappen inzake de notitie "Hoofdlijnen van beleid inzake sectorvorming en vernieuwing van het middelbaar beroepsonderwijs"., 1986-1988; 616-618; 3 omslagen
            - 1986-1987, 616
            - 1987, 617
            - 1987-1988, 618
          - Advisering door de afdeling Kwartair Onderwijs aan de Minister van Onderwijs en Wetenschappen inzake een wijziging betreffende de data van herexamens., 1987; 619; 1 omslag
          - Advisering door de afdeling Secundair Onderwijs (beroepsonderwijs) aan de Minister en Staatssecretaris van Onderwijs en Wetenschappen inzake het wetsvoorstel tot wijziging van de Wet op het voortgezet onderwijs met betrekking tot sectorvorming en vernieuwing van het middelbaar beroepsonderwijs., 1987; 620; 1 omslag
          - Advisering door de afdeling Secundair Onderwijs (beroepsonderwijs) aan de Minister van Onderwijs en Wetenschappen inzake het ontwerp-besluit tot wijziging van het Besluit vormingswerk voor jeugdigen inzake niet ten laste van 's Rijks kas komende activiteiten en werkzaamheden (contractactiviteiten)., 1987; 621; 1 omslag
          - Advisering door de afdeling Secundair Onderwijs (beroepsonderwijs) aan de Staatssecretaris van Onderwijs en Wetenschappen inzake het ontwerp-besluit tot wijziging van het Koninklijk besluit van 7 december 1973, stb. 620, houdende uitvoering van de Wet op het Voortgezet Onderwijs betreffende afdelingen middelbaar toeristisch en recreatief onderwijs te verbinden aan scholen voor middelbaar economisch en administratief onderwijs en aan scholen voor middelbaar middenstandsonderwijs., 1987; 622; 1 omslag
          - Advisering door de afdeling Secundair Onderwijs aan de Staatssecretaris inzake de concept-examenprogramma's van de afdeling vooropleiding voor hoger beroepsonderwijs (VHBO)., 1987-1988; 623; 1 omslag
          - Advisering door de afdeling Secundair Onderwijs (beroepsonderwijs) aan de Staatssecretaris van Onderwijs en Wetenschappen inzake de wijziging van een aantal inrichtingsbesluiten in het middelbaar beroepsonderwijs in verband met de vergroting van de gemiddelde groepsgrootte (Wijzigingswet WVO)., 1987-1988; 624; 1 omslag
          - Advisering door de afdeling Secundair Onderwijs (beroepsonderwijs) aan de Staatssecretaris van Onderwijs en Wetenschappen inzake het wetsvoorstel, houdende wijziging van de Wet op het leerlingwezen in verband met de herziening van de regels met betrekking tot de inrichting van hun leerlingwezen (Wijzigingswet WVO)., 1987-1988; 625; 1 omslag
          - Advisering door de afdeling Secundair Onderwijs (beroepsonderwijs) aan de Staatssecretaris van Onderwijs en Wetenschappen inzake het wetsvoorstel tot wijziging van de Wet op het voortgezet onderwijs in verband met het voorbereidend beroepsonderwijs en het ontwerp-besluit houdende wijziging van het Besluit LBO/LAVO en het Eindexamenbesluit LBO in verband met de totstandkoming van het voorbereidend beroepsonderwijs., 1987-1988; 626; 1 omslag
          - Advisering door de afdeling Secundair Onderwijs (Beroepsonderwijs) aan de Staatssecretaris van Onderwijs en Wetenschappen inzake het concept C-eindexamenprogramma uiterlijke verzorging., 1987-1989; 627; 1 omslag
          - Advisering aan de Staatssecretaris van Onderwijs en Wetenschappen inzake het ontwerp-Examenbesluit Middelbaar beroepsonderwijs., 1988; 628; 1 omslag
          - Advisering door de afdeling Secundair Onderwijs (beroepsonderwijs) aan de Staatssecretaris van Onderwijs en Wetenschappen inzake de concept-beleidsnotitie nieuw ontwikkelingsplan leerlingwezen., 1988; 629; 1 omslag
          - Advisering door de afdeling Secundair Onderwijs (Beroepsonderwijs) aan de Staatssecretaris van Onderwijs en Wetenschappen inzake het concept-examenprogramma warenkennis Lager Middelbaar Onderwijs op C-niveau., 1988; 630; 1 omslag
          - Advisering door de afdeling Secundair Onderwijs (Beroepsonderwijs) aan de Staatssecretaris van Onderwijs en Wetenschappen inzake het vaststellen van de eindexamenprogramma's voor verschillende afdelingen binnen het later technisch onderwijs., 1988; 631; 1 omslag
          - Advisering door de afdeling Secundair Onderwijs (Beroepsonderwijs) aan de Staatssecretaris van Onderwijs en Wetenschappen inzake het verzoek van de Vereniging tot bevordering van slagersvakonderwijs om goedkeuring van een wijziging van de onderwijskundige opzet van de Nederlandse Slagersvakschool te Utrecht., 1988; 632; 1 omslag
          - Advisering aan de Staatssecretaris van Onderwijs en Wetenschappen inzake het ontwerp-Examenbesluit MBO., 1988-1989; 633; 1 omslag
          - Advisering door de afdeling Secundair Onderwijs (Beroepsonderwijs) aan de Staatssecretaris van Onderwijs en Wetenschappen inzake een ontwerp-besluit tot wijziging van een aantal inrichtingsbesluiten in het middelbaar beroepsonderwijs met betrekking tot de verlenging van de stageduur en de invoering van een formatiekorting., 1988-1989; 634; 1 omslag
          - Vergaderstukken betreffende besprekingen tussen Landbouwonderwijsinstellingen en de Onderwijsraad., 1988-1989; 635; 1 omslag
          - Advisering door de afdeling Secundair Onderwijs (Beroepsonderwijs) aan de Staatssecretaris van Onderwijs en Wetenschappen inzake de examenprogramma's MDGO die na vaststelling moeten gelden voor leerlingen die vanaf 1 augustus 1988 in het eerste leerjaar instromen., 1989; 636; 1 omslag
          - Advisering door de afdeling Secundair Onderwijs (Beroepsonderwijs) aan de Staatssecretaris van Onderwijs en Wetenschappen inzake de vaststelling van een voorstel voor een examenprogramma ten behoeve van een tweetal projecten participerend leren in de afdeling Verzorging (MDGO) op de Christelijke scholengemeenschap "Rhijnwijck" te Leiden en de Christelijke scholengemeenschap "Roerdomplaan" te Rotterdam., 1989; 637; 1 omslag
          - Advisering door de afdeling Secundair Onderwijs (Beroepsonderwijs) aan de Staatssecretaris van Onderwijs en Wetenschappen inzake het Raamplan orienterende programma's sector dienstverlening en gezondheidszorg., 1989; 638; 1 omslag
          - Advisering door de afdeling Secundair Onderwijs aan de Staatssecretaris van Onderwijs en Wetenschappen inzake het ontwerp-besluit tot wijziging van het Besluit Middelbaar Dienstverlenings- en Gezondheidszorgonderwijs (MDGO) inzake de stageduuur van de afdeling MDGO - MK., 1989-1990; 639; 1 omslag
          - Advisering door de afdeling Secundair Onderwijs (Beroepsonderwijs) aan de Minister van Landbouw, Natuurbeheer en Visserij inzake een aantal concept-eindexamenprogramma's Middelbaar landbouwonderwijs (MLO) voor het schooljaar 1989-1990 en inzake de concept-vaststellingen inzake eindexamens Middelbaar landbouwonderwijs voor het schooljaar 1990-1991., 640-641; 2 omslagen
            - Deel 1., 640
            - Deel 2., 641
          - Advisering door de afdeling Secundair Onderwijs (Beroepsonderwijs) aan de Minister van Landbouw, Natuurbeheer en Visserij inzake het Advies Diploma's en Certificaten., 1989-1990; 642-645; 4 omslagen
            - 1989-1990, 642
            - 1990, deel 1., 643
            - 1990, deel 2., 644
            - 1990, deel 3., 645
          - Advisering door de afdeling Secundair Onderwijs (Beroepsonderwijs) aan de Minister van Landbouw, Natuurbeheer en Visserij inzake het door de procescoördinator agrarisch voortgezet onderwijs opgestelde concept-fusieplan voor de vorming van agrarische opleidingscentra (AOC's)., 1989-1990; 646-649; 4 omslagen
            - 1989, 646
            - 1989-1990, deel 1., 647
            - 1989-1990, deel 2., 648
            - 1990, 649
          - Adviesaanvraag van het Ministerie van Onderwijs en Wetenschappen alsmede advisering aan de Staatssecretaris van Onderwijs en Wetenschappen inzake de adviezen met betrekking tot de voorlopige eindtermen in het middelbaar beroepsonderwijs opgesteld door de betreffende bedrijfstakgewijze Overlegorganen Onderwijs-Bedrijfsleven (Boob's)., 1990; 650-654; 5 omslagen
            - Deel 1., 650
            - Deel 2., 651
            - Deel 3., 652
            - Deel 4., 653
            - Deel 5., 654
          - Advisering aan de Staatssecretaris van Onderwijs en Wetenschappen inzake de invoering van de vakken Wiskunde-A en Wiskunde-B in de Vooropleiding voor Hoger Beroepsonderwijs (VHBO)., 1990; 655; 1 omslag
          - Advisering aan de Staatssecretaris van Onderwijs en Wetenschappen inzake enige examenprogramma's MEAO, Informatica nieuwe stijl MEAO en Aanpassing Eindexamenbesluit MMO., 1990; 656; 1 omslag
          - Advisering door de afdeling Secundair Onderwijs (Beroepsonderwijs) aan de Staatssecretaris van Onderwijs en Wetenschappen inzake de Ontwerp-besluiten betreffende verlenging van de werkingsduur van de Besluiten proefprojecten nieuw respectievelijk deeltijd vervolg/beroepsonderwijs., 1990; 657; 1 omslag
          - Advisering door de afdeling Secundair Onderwijs (Beroepsonderwijs) aan de Staatssecretaris van Onderwijs en Wetenschappen inzake het examenprogramma MDGO - AW en het examenprogramma MDGO -AG., 1990; 658; 1 omslag
          - Advisering door de afdeling Secundair Onderwijs (Beroepsonderwijs) aan de Staatssecretaris van Onderwijs en Wetenschappen inzake het ontwerp-besluit invoering algemene voorbereiding op maatschappij en beroep (AVMB)., 1990; 659; 1 omslag
          - Advisering door de afdeling Secundair Onderwijs (Beroepsonderwijs) aan de Minister van Onderwijs en Wetenschappen inzake de invoering bij wijze van experiment van het vak bankleer als keuze-examenvak in het MEAO/MMO., 1990-1991; 660; 1 omslag
          - Advisering door de afdeling Secundair Onderwijs (Beroepsonderwijs) aan de Staatssecretaris van Onderwijs en Wetenschappen inzake een ontwerp-inrichtingsbesluit Middelbaar Beroepsonderwijs., 1990-1991; 661; 1 omslag
          - Advisering door de afdelingen Secundair Onderwijs (Beroepsonderwijs) en Kwartair Onderwijs aan de Staatssecretaris van Onderwijs en Wetenschappen inzake de opname van het vak praktische beroepsvorming in het eindexamenpakket van het middelbaar economisch en administratief onderwijs (MEAO)., 1990-1991; 662; 1 omslag
          - Advisering aan het Ministerie van Onderwijs en Wetenschappen, later van Onderwijs, Cultuur en Wetenschappen inzake het intrekken van de aanwijzing van bijzondere scholen voor MBO en/of VAVO die een bevoegdheid krijgen om aan eindexamenkandidaten die met goed gevolg hun eindexamen hebben behaald een diploma uit te reiken., 1990-1994; 663; 1 omslag
          - Advisering aan de Staatssecretaris van Onderwijs en Wetenschappen inzake het ontwerp-besluit houdende wijziging van het besluit LBO/LAVO in verband met de aanpassing van de voorschriften inzake de berekening van het aantal leraarlessen., 1991; 664; 1 omslag
          - Advisering door de afdeling Secundair Onderwijs (Beroepsonderwijs) aan de Minister van Landbouw, Natuurbeheer en Visserij inzake de vaststellingen van de eindexamens middelbaar landbouwonderwijs 1991/1992, alsmede inzake het Examenprogramma en de examenregeling project participerend leren MDGO., 665; 1 omslag
          - Advisering door de afdeling Secundair Onderwijs (Beroepsonderwijs) aan de Minister van Landbouw, Natuurbeheer en Visserij inzake de Kwalificatiestructuur ontwerp-O.D.C. (Overzicht Diploma's en Certificaten)., 1991-1992; 666; 1 omslag
          - Advisering door de afdeling Secundair Onderwijs (Beroepsonderwijs) aan de Minister van Onderwijs en Wetenschappen inzake de eindtermen MBO., 1991-1992; 667; 1 omslag
          - Advisering aan de Minister van Onderwijs en Wetenschappen, later van Onderwijs, Cultuur en Wetenschappen, inzake de Novelle Wet Cursorisch Beroepsonderwijs in verband met de wijziging van de samenstelling en de taken van de besturen van de landelijke organen, alsmede inzake het ontwerp-besluit houdende wijziging van het uitvoeringsbesluit Wet Cursorisch Beroepsonderwijs in verband met onder meer de aanpassing van de grondslagen voor de bekostiging van de landelijke organen., 1991-1994; 668; 1 omslag
          - Advisering door de afdeling Secundair Onderwijs (Beroepsonderwijs) aan de Minister van Onderwijs en Wetenschappen inzake het advies commissie Mode en Kleding., 1991-1994; 669; 1 omslag
          - Advisering door de afdeling Secundair Onderwijs (Beroepsonderwijs) aan de Staatssecretaris of Minister van Onderwijs en Wetenschappen of aan de Minister van Landbouw, Natuurbeheer en Visserij inzake enige wijzigingen in het examenprogramma MDGO-AG, inzake richtlijnen examenprogramma's VBO voor de afdeling Landbouw en Natuurlijke omgeving en de afdeling Levensmiddelentechnologie, inzake examenprogramma's nautisch MBO en inzake het examenprogramma's Friese taal VBO., 1991-1994; 670; 1 omslag
          - Advisering door de afdeling Secundair Onderwijs (Beroepsonderwijs) aan de Staatssecretaris van Onderwijs en Wetenschappen inzake het Ontwerp-Formatiebesluit dagscholen MBO., 1991-1994; 671; 1 omslag
          - Advisering aan de Minister van Onderwijs en Wetenschappen en aan de Minister van Landbouw, Natuurbeheer en Visserij inzake het indelingsschema van de kwalificatiestructuur secundair beroepsonderwijs, het zogenaamde format., 1991-1995; 672-675; 4 omslagen
            - 1991-1994, 672
            - 1992-1993, 673
            - 1992-1995, 674
            - 1994-1995, 675
          - Advisering aan het Ministerie van Onderwijs en Wetenschappen, later van Onderwijs, Cultuur en Wetenschappen inzake het aanwijzen van bijzondere scholen voor MBO en/of VAVO die een bevoegdheid krijgen om aan eindexamenkandidaten die met goed gevolg hun eindexamen hebben behaald een diploma uit te reiken., 1991-1995; 676-678; 3 omslagen
            - 1992, deel 1., 676
            - 1992, deel 2., 677
            - 1992-1996, 678
          - Advisering aan de Minister van Onderwijs, Cultuur en Wetenschappen inzake het Wetsvoorstel tot wijziging van de Wet educatie en beroepsonderwijs in verband met de decentralisatie van huisvestings- en bestedingsbeslissingen en de regeling van de overname van het economisch claimrecht, met memorie van toelichting., 1991-1996; 679-680; 2 omslagen
            - 1991-1993, 679
            - 1994-1996, 680
          - Advisering (d.d. 26 juni 1992) door de afdeling Secundair Onderwijs (Beroepsonderwijs) aan de Minister van Onderwijs en Wetenschappen inzake de eindtermen MBO., 681; 1 omslag
          - Advisering door de afdeling Secundair Onderwijs aan de Minister van Onderwijs en Wetenschappen inzake de eindtermen van de MDGO-opleiding verzorging., 1992; 682; 1 omslag